【裁判字號】    99,訴,67
【裁判日期】    990401
【裁判案由】    違反毒品危害防制條例
【裁判全文】
臺灣屏東地方法院刑事判決                99年度訴字第67號
公  訴  人  臺灣屏東地方法院檢察署檢察官
被      告  甲○○
上列被告因違反毒品危害防制條例案件，經檢察官提起公訴（98
年度毒偵字第1794號），茲因被告就被訴事實為有罪之陳述，經
告知簡式審判程序意旨，並聽取公訴人及被告之意見後，本院合
議庭裁定由受命法官獨任依簡式審判程序審理，判決如下：
    主  文
甲○○施用第一級毒品，累犯，處有期徒刑柒月，扣案之海洛因
壹包（驗後淨重零點零捌伍公克）沒收銷燬。
    事  實
一、甲○○於民國96年間因施用毒品案件，經臺灣高雄地方法院
    以96年度毒聲字第804 號裁定送觀察、勒戒後，認無繼續施
    用毒品之傾向，於民國96年8 月15日執行完畢釋放，並經臺
    灣高雄地方法院檢察署檢察官以96年度毒偵字第3171號不起
    訴處分確定。97年間又因施用毒品案件，經本院以97年度訴
    字第1712號判決判處有期徒刑6 月，於98年7 月17日易科罰
    金執行完畢。
二、詎甲○○仍不知悔改，基於施用第一級毒品海洛因之犯意，
    於98年10 月8日下午4 、5 時許，在屏東縣萬丹鄉○○村○
    ○路○○道路某處，以將海洛因放入香菸內吸食之方式，施
    用第一級毒品海洛因1 次。嗣於98年10月11日下午4 時許，
    在上開地點為警查獲，並扣得毒品海洛因1 小包（驗後淨重
    0.085 公克），並經其同意接受採尿送驗，其尿液中檢出海
    洛因代謝後之嗎啡陽性反應，始知悉上情。
三、案經屏東縣政府警察局屏東分局報告臺灣屏東地方法院檢察
    署檢察官偵查起訴。
    理  由
一、本件被告甲○○所犯係死刑、無期徒刑、最輕本刑為3 年以
    上有期徒刑以外之罪，其於本院準備程序中就前揭被訴事實
    為有罪之陳述，經受命法官告知簡式審判程序之旨，並聽取
    其與公訴人之意見後，本院認無不得或不宜改依簡式審判程
    序進行之處，爰依刑事訴訟法第273 條之1 第1 項、第284
    條之1 ，本院合議庭裁定由受命法官獨任依簡式審判程序審
    理；又簡式審判程序之證據調查，依刑事訴訟法第273 條之
    2 規定，不受同法第159 條第1 項審判外陳述排除之限制，
    再被告對於卷內之各項證據，亦不爭執證據能力，故卷內所
    列之各項證據，自得作為證據，合先敘明。
二、上揭事實，業據被告甲○○於本院審理時坦承不諱，並有扣
    案之第一級毒品海洛因1 包及高雄市立凱旋醫院濫用藥物成
    品檢驗鑑定書1 紙附卷足憑，而被告為警所採集之尿液檢體
    ，經送請台灣檢驗科技股份有限公司檢驗，結果呈嗎啡陽性
    反應，有該公司濫用藥物尿液檢驗報告1 份在卷可稽。足認
    被告上開自白顯與事實相符，堪信為真實。本件事證明確，
    被告犯行應可認定。
三、按海洛因係毒品危害防制條例第2 條第2 項第1 款所定之第
    一級毒品，不得非法持有、施用。故核被告甲○○所為，係
    犯毒品危害防制條例第10條第1 項施用第一級毒品罪。又被
    告曾於97年間又因施用毒品案件，經本院以97年度訴字第
    1712號判決判處有期徒刑6 月，於98年7 月17日易科罰金執
    行完畢等情，有臺灣高等法院被告前案紀錄表1 份在卷可按
    ，其於5 年以內再故意犯本件有期徒刑以上之罪，依刑法第
    47條第1 項規定，應論以累犯，並加重其刑。
四、爰審酌被告曾因施用毒品經送觀察勒戒處所施以勒戒後，仍
    未能戒斷其施用毒品之惡習，足見其陷溺已深，惟因施用毒
    品僅係戕害其自己身心並無加害他人，此次施用毒品次數僅
    1 次，且其犯罪後坦承犯行、態度尚稱良好等一切情狀，量
    處如主文所示之刑。扣案海洛因1 包（驗後淨重0.085 公克
    ），含有海洛因成分，有高雄市立凱旋醫院濫用藥物成品檢
    驗鑑定書1 紙附卷可證，應依毒品危害防制條例第18條第1
    項前段，沒收銷燬之。
據上論斷，應依刑事訴訟法第273 條之1第1項、第299 條第1 項
前段，毒品危害防制條例第10條第1 項、第18條第1 項前段，刑
法第11條、第47條第1 項，判決如主文。
本案經檢察官李秀玲到庭執行職務。
中    華    民    國    99    年    4    月    1      日
                  刑事第二庭  法  官  簡光昌
以上正本證明與原本無異。
如不服本判決應於收受判決後10日內向本院提出上訴書狀，並應
敘述具體理由；其未敘述上訴理由者，應於上訴期間屆滿後20日
內向本院補提理由書（均須按他造當事人之人數附繕本）「切勿
逕送上級法院」。
中    華    民    國    99    年    4     月    1     日
                              書記官  黃佳惠
本案論罪科刑法條：
毒品危害防制條例第10條第1項
施用第一級毒品者，處六月以上五年以下有期徒刑。

司法院資訊處製作；財團法人民間司法改革基金會備份。
